臺灣臺南地方法院交通事件裁定　　　　　　　　　　九十三年度交聲字第二一號
　　移
　　受處分人
　　即異議人　甲○○
右列受處分人因違反道路交通管理處罰條例案件，對於交通部公路總局嘉義區監理所
台南監理站民國九十三年四月九日所為之裁決處分（處分案號：嘉監南字第裁七四─
Ｍ00000000號、嘉監南字第裁七四─Ｍ00000000號），聲明異議，
本院裁定如左：
    主  文
異議均駁回。
    理  由
一、聲明異議意旨如附件聲明異議狀所載。
二、按汽車駕駛人，駕駛汽車經測試檢定有酒精濃度超過規定標準者，處新臺幣一萬
    五千元以上六萬元以下罰鍰，並當場移置保管其車輛及吊扣其駕駛執照一年；汽
    車駕駛人，駕駛汽車肇事致人受傷或死亡，應即採取救護或其他必要措施，並向
    警察機關報告，不得駛離；違者吊扣其駕照三個月至六個月；逃逸者吊銷駕駛執
    照，道路交通管理處罰條例第三十五條第一項第一款、第六十二條第一項分別定
    有明文。次按汽車駕駛人有飲用酒類或其他類似物後其吐氣所含酒精濃度超過每
    公升０‧二五毫克或血液中酒精濃度超過百分之０‧０五以上情形者，不得駕車
    ，道路交通安全規則第一百十四條第二款亦規定甚明。
三、經查，本件受處分人即異議人甲○○係於民國九十三年三月二十七日二十時三十
    五分許，飲用酒後明知已不能安全駕駛而仍駕駛車號ＵＩ─０４９２號自小客車
    ，沿台南縣仁德鄉鄉○○村由南向北行駛，在行至該中生村七六之八四
    號前時，本應注意在劃有分向限制線之路段，不得駛入來車之車道內，竟疏未注
    意貿然駛入來車之車道內而撞及由楊盛惟所騎駛沿對向駛來之車號ＩＨＯ─７０
    ２號重型機車，致楊盛惟人車倒地受有四肢多處擦傷及右肩一度擦傷等傷害，詎
    甲○○肇事後，非但未下車察看楊盛惟之傷勢，反而駕車逃逸，嗣經警據報循線
    於同日二十時五十五分許，在台南縣仁德鄉○○路○段與文賢路之交岔路口查獲
    ，並當場測試其吐氣所含酒精濃度高達每公升０‧五二毫克之違規事實，執勤員
    警遂予當場製單舉發等情，有台南縣警察局南縣警交字第Ｍ00000000號
    、南縣警交字第Ｍ00000000號舉發違反道路交通管理事件通知單各一紙
    及異議人吐氣所含酒精濃度測定紀錄表影本一紙在卷可稽，並經異議人於台南縣
    警察局歸仁分局（歸警刑字第０九三０００一二五一號刑案偵查卷宗）、臺灣台
    南地方法院檢察署檢察官偵辦上開車禍肇事逃逸公共危險案件（九十三年度偵字
    第三五六八號）時供明在卷可按，核與被害人楊盛惟於上開卷附之警詢及偵訊中
    指述之情節相符，此外復有道路交通事故現場蒐證照片九幀、道路交通事故現場
    圖暨道路交通事故調查報告表共三紙存於上開卷內可佐，並經本院調取前開卷宗
    核閱無訛，而被害人楊盛惟係因本件車禍致受有前揭傷害乙節，亦有台南市立醫
    院診斷證明書一紙在卷可徵。雖異議人辯稱：當時並未察覺有與機車擦撞且有回
    到肇事現場查看，並向被害人關切問明狀況並未逃逸云云。惟觀諸卷附現場相片
    之二車車損情形，異議人之自小客車係左前車頭保險桿脫裂、左前輪破胎、左後
    視鏡斷裂，被害人之機車則係左後半車身嚴重破損、引擎及後輪支架已扭曲變型
    、機車接近全毀，顯見被害人之機車係在與異議人對向正面交會時遭其撞及倒地
    ，為異議人駕車可得注意之視野範圍內，參以被害人於警詢中亦供稱：被撞後其
    連人帶車被彈到路邊，人並掉入水溝中等語明確（參前揭警詢卷第六頁反面），
    再由被害人之機車遭撞擊後已扭曲變型接近全毀之車禍情節觀之，足見當時二車
    相碰撞之力道甚大，異議人就其駕車有與人發生擦撞車禍之事實顯難諉為不知，
    另異議人在撞到被害人後不僅未留在現場而逃逸無蹤，且肇事後亦沒有返回現場
    查看等情，不僅迭據被害人楊盛惟於警詢及檢察官偵訊中供述明確，即或異議人
    本人於警詢中亦陳明：伊僅是回頭到距離事故地點前方約三百至四百公尺處向前
    查看，因無看到事故車輛在路邊即又回頭往保安方向行駛，在駛至台南縣仁德鄉
    ○○路○段與文賢路之交岔路口時，不到一分鐘警察就至該路口處向其詢問，伊
    才坦承駕車肇事等語明確（見前揭警詢卷第二頁），並於檢察官偵訊時供承：「
    （問：肇事撞到人後如何處置？）當時我要超車，就駛入對向車道，突然發現有
    一輛摩托車我閃避不及就撞上該部摩托車，因為超車後後面還有一台貨車所以我
    就繼續往前開約一公里，再下車查看我車子的狀況，並發現車輪有爆胎，我的左
    邊照後鏡也撞壞了。之後我回頭到離案發現場三、四百公尺處，然後打遠燈看，
    但是並沒有看見任何東西，所以我又離開了」等語無訛（見前揭偵訊卷第八頁）
    ，是依被害人楊盛惟及異議人之前開陳述可知，異議人於肇事後並未返回現場，
    而異議人既未返回現場，更遑論其如何有向被害人【關切問明狀況】，是其前開
    所辯，顯係臨訟虛擬之詞，殊無可採！是異議人既明知其有與人發生撞擊車禍，
    其未下車察看仍逕自駕車駛離現場等情以觀，其所為顯係駕車肇事逃逸之舉，且
    有肇事逃逸之意圖甚明！而本件車禍所生之上開酒後駕車肇事逃逸公共危險刑事
    案件，經臺灣台南地方法院檢察署檢察官以異議人坦承於前揭時、地酒後駕駛汽
    車與被害人楊盛惟發生車禍及未留在肇事現場等情不諱，核與被害人指訴情節相
    符，其肇事逃逸公共危險犯行可以認定，另以異議人並無前科，因一時失慮致罹
    刑章，經此事件當知所警惕，應無再犯之虞，且與被害人達成和解，被害人亦願
    意原諒異議人，認以緩起訴為適當，且經異議人同意，向公益團體支付新臺幣四
    萬元，而予以緩起訴二年確定等情，亦有該署檢察官前揭卷附九十三年度偵字第
    三五六八號緩起訴處分書一份足資佐憑。從而可知，異議人於上開時、地，有酒
    後駕駛汽車且肇事致人受傷而逃逸之事實，均堪認定。
四、綜上所述，本件受處分人即異議人甲○○於上開時、地有駕駛汽車經測試檢定有
    酒精濃度超過規定標準，且肇事致人受傷而逃逸之違規行為，既均可認定，則移
    送機關即交通部公路總局嘉義區監理所台南監理站乃據此並引用道路交通管理處
    罰條例第三十五條第一項第一款之規定，並參酌違反道路交通管理事件統一裁罰
    標準表之相關內容，而裁處異議人罰鍰新臺幣三萬四千五百元，吊扣駕駛執照十
    二個月，另引用道路交通管理處罰條例第六十二條第一項之規定，吊銷其駕駛執
    照，終身禁考，於法尚難認為有所違誤。至本件異議人指摘本件原裁決處分有所
    不當所持理由，經核並不可採，故應予以駁回。
五、據上論斷，應依道路交通案件處理辦法第十九條，裁定如主文。
中      華      民      國      九十三      年     七     月    三十    日
                                  臺灣臺南地方法院交通法庭
                                      法  官    張  瑛  宗
右正本證明與原本無異
如不服本裁定應於送達後五日內向本院提出抗告狀（應附繕本）。
                                      書記官    陳  志  德
中      華      民      國      九十三      年     七     月    三十    日
